# 房地产企业如何结转递延所得税资产是正确的,陈版

提问人：呼叫帮助 时间：2010-02-03 17:50:55
本公司是成立不久的房地产开发企业， 2008 年度实现预售房款收入 5000 万元， 2008 年度本公司申报所得税为187.5万元(5000*15%*25%假定不考虑相关的税费和其他费用),2009年本公司将其预售款全部结转到收入上，经计算本年度实现利润总额为-100 万元，则我是这样处理的： 1 、对预收款确认可抵扣性差异 借：递延所得税资产 187.5 贷：所得税费用-递延所得税 187.5 2、确认本期应交所得税 借：所得税费用 187.5 贷：应交税金-应交所得税 187.5 3、 2009 年应结转可抵扣性差异 借：所得税费用-递延所得税 187.5 贷：递延所得税资产 187.5 我的理由是 2009 年没有应纳税所得额，但可抵扣性差异在 2009 年度应结转，所以应将其原路冲回，多交的税款体现在未分配利润表中，等待以后弥补。 可是公司的财务经理认可应这样处理： 1 、对预收款确认可抵扣性差异借：递延所得税资产 187.5 贷：所得税费用-递延所得税 187.5 2、确认本期应交所得税 借：所得税费用 187.5 贷：应交税金-应交所得税
187.5 3、 2009 年应结转可抵扣性差异 借：应交税金-应交所得税 187.5 贷：递延所得税资产 187.5 财务经理的理由是 2009 年无所得，所以不应存在像我的分录中有所得税费用的出见，应直接结转递延所得税资产，这样多交的税款从报表上就直接反映 现在我们两人有分歧，所以求助陈版帮我们分析一下，到底是谁准确，还是都不准确？

回答人：chenyiwei
回复 楼主 呼叫帮助 的帖子你的做法相对较为合理。在会计处理中，递延所得税资产、负债的变动数如果计入损益的，对应科目一般是“所得税费用——递延所得税费用”，递延所得税不会直接转为应交税金。 “2009年无所得，，所以不应存在像我的分录中有所得税费用的出见”的说法是不恰当的。如果当年度无所得，依据税法无需交纳企业所得税的，则仅仅是没有当期所得税费用，因为当期所得税费用是根据依据税法规定确定的纳税义务确定的。递延所得税费用完全是会计范畴的问题，其变动和转回遵循会计准则规定，与税务上是否有所得并无必然的直接联系。

回答人：chenyiwei
回复 板凳 呼叫帮助 的帖子如果预计在亏损的税前弥补期限内有足够应纳税所得额的，也可以就该可弥补亏损确认递延所得税资产。

提问人：guagua123 时间：2015-03-20 22:00:34
理论上， 08 年确认递延所得税资产时必须要预计转回当年有足够的应纳税所得额吧？

回答人：chenyiwei
应是。